【裁判字號】    90,易緝,368
【裁判日期】    900802
【裁判案由】    竊盜
【裁判全文】
臺灣臺中地方法院刑事判決                          九十年度易緝字第三六八號
    公  訴  人  臺灣臺中地方法院檢察署檢察官
    被      告  戊○○
右列被告因竊盜案件，經檢察官提起公訴（九十年度偵字第三三五八、三六八０號）
，本院判決如左：
    主  文
戊○○共同連續攜帶兇器竊盜，處有期徒刑壹年肆月。扣案之鑰匙、電鑽、鑽頭、剪
刀及手電筒各壹支，均沒收。
    事  實
一、戊○○意圖為自己不法之所有，並基於概括犯意，(一)於民國九十年二月四日六時
    三十分許，在臺中縣大安鄉○○路七號前，以其所有之鑰匙一支插入車門鎖孔轉
    動開啟車門之方法，竊取丁○○所有停放該處之ＯＸ－八五八三號自用小貨車，
    得手後供己代步使用。嗣於九十年二月九日十一時三十分許，戊○○駕駛該車附
    載其妻楊淑君行經臺中縣梧棲鎮○○路○段與永寧路口處時，為警實施臨檢而當
    場查獲，並扣得其所有供竊盜該車所用之鑰匙一支。(二)與林文華（業經本院判處
    有期徒刑一年在案，現上訴臺灣高等法院臺中分院）基於共同犯意聯絡，於九十
    年二月十一日二十三時許，由林文華駕駛租用之ＨＨ－五八０一號（公訴人誤載
    為ＨＨ－五八０八號）自用小客車附載戊○○，並攜帶客觀上對人之生命、身體
    足以構成相當程度威脅而可供兇器使用之電鑽、鑽頭、剪刀及手電筒各一支作為
    行竊工具，行經臺中縣沙鹿鎮○○路二二三號前，由林文華持鑽頭敲壞甲○○所
    有停放該處之ＶＱ－０九六九號自用小客車之前座車窗，再入內持電鑽、剪刀、
    手電筒等工具，竊取汽車音響一組（涉犯毀損罪部分，未據被害人告訴），其間
    戊○○則在場把風。又於次日（即同年月十二日）凌晨一時許，在臺中縣龍井鄉
    ○○路四五巷三一號之十一地下室，以相同之分工及竊盜方法（破壞車窗涉犯毀
    損罪部分，未據被害人告訴），分別竊取丙○○所有停放該處之Ｘ三－八八九二
    號自用小客車車內之汽車音響一組；乙○○所有停放該處之ＮＨ－三八二八號自
    用小客車車內之駕駛執照二張、臺中市木業工會會員證一張、高速公路回數票七
    張、中正機場立體停車場回數票三十張。嗣於九十年二月十二日凌晨二時三十分
    許，林文華駕駛ＨＨ－五八０一號自用小客車附載戊○○，行經臺中市○○路與
    中港路口時，為警實施臨檢而查獲，並扣得其等所有供竊盜所用之電鑽、鑽頭、
    剪刀及手電筒各一支。
二、案經臺中市警察局、臺中縣警察局清水分局移送臺灣臺中地方法院檢察署檢察官
    偵查起訴。
    理  由
一、訊據被告戊○○對事實欄一之(一)所示竊取ＯＸ－八五八三號自用小貨車之事實供
    承不諱，惟矢口否認有何事實欄一之(二)所示竊盜犯行，辯稱：伊當時因有吸毒，
    一直在車上睡覺，並沒有參與行竊；伊在警員詢問時，因警員對伊大聲，才承認
    有偷東西，又因在警察局已經承認，所在在檢察官偵訊時才承認偷東西云云。經
    查：（一）右揭事實欄一之(一)所示犯行，業據被告戊○○供述不諱，核與被害人
    丁○○於警員詢時指訴失竊之情節相符，並有丁○○領回失竊車輛之贓物認領收
    據及車輛失竊資料個別查詢報表各一紙在卷可稽，及被告所有供行竊該車所用之
    鑰匙一支扣案足憑。（二）被告戊○○雖否認涉有事實欄一之(二)所示竊盜犯行，
    惟該等犯行，業據戊○○、林文華於臺中市警察局警員詢問及臺灣臺中地方法院
    檢察署內勤檢察官第一次偵訊時供承不諱，核與被害人甲○○、丙○○、乙○○
    三人於警員詢問時指訴失竊之情節相符，並有其等領回失竊物品之贓物認領保單
    三紙附卷可稽，及當場查扣之行竊工具電鑽、鑽頭、剪刀及手電筒各一支可資佐
    憑。被告戊○○於本院審理時翻異前供，所辯無非卸責之詞，不足採信。綜上所
    述，本件事證明確，被告犯行堪以認定。
二、核被告戊○○所為事實欄一之(一)所示犯行，係犯刑法第三百二十條第一項之竊盜
    罪；所為事實欄一之(二)所示犯行，係犯刑法第三百二十一條第一項第三款之攜帶
    兇器竊盜罪。所為事實欄一之(二)所示犯行，與林文華間有犯意聯絡及行為分擔，
    應論以共同正犯。其四次竊盜犯行，時間緊接，所犯為構成要件相同之罪，顯係
    基於概括犯意為之，應依連續犯之規定以一攜帶兇器竊盜罪論處，並加重其刑。
    本院審酌被告戊○○曾有施用毒品前科（參臺灣高等法院被告全國前案紀錄表）
    ，素行不佳，犯罪之動機、手段，致生危害尚非至鉅，坦承部分犯行等一切情狀
    ，量處如主文所示之刑。扣案鑰匙、電鑽、鑽頭、剪刀及手電筒各一支，為供犯
    本罪所用之物，且為被告戊○○、林文華所有，應依刑法第三十八條第一項第二
    款宣告沒收。
據上論斷，應依刑事訴訟法第二百九十九條第一項前段，刑法第二十八條、第五十六
條、第三百二十一條第一項第三款、第三十八條第一項第二款，判決如主文。
中      華      民      國      九十      年      八      月      二    日
                                        法  官  游  文  科
右正本證明與原本無異。
如不服本判決，應於送達後十日內向本院提出上訴狀（須附繕本），上訴於臺灣高等
法院臺中分院。
                                        書記官
中      華      民      國      九十      年      八      月      二    日
附錄論罪科刑法條
刑法第三百二十一條第一項第三款：
犯竊盜罪而有左列情形之一者，處六月以上五年以下有期徒刑：
三、攜帶兇器而犯之者。


司法院資訊處製作；財團法人民間司法改革基金會備份。
